# 请教陈老师权益法核算问题

提问人：夏有凉风 时间：2019-03-30 21:51:18
陈老师您好，请问 A 公司 2016 年投资 B 公司 30% 并按权益法核算，2018 年B 公司宣告分配股利 100 万，针对该股利分配，A 公司会计分录是不是为借：应收股利 30 万；贷：长期股权投资-损益调整 30 万？谢谢您！

回答人：chenyiwei
可以这样理解。也有观点认为，如果 2018 年的分红金额大于自 2016 年入股以来在 B 公司的净利润中所享有的份额累计数的，则超出金额应冲减“投资成本”明细，但这个差异不影响一级科目层面的处理结果。